【裁判字號】    89,訴,3770
【裁判日期】    891031
【裁判案由】    返還借款
【裁判全文】
臺灣臺北地方法院民事判決  八十九年度訴字第三七七○號
    原      告  亞洲信託投資股份有限公司
    法定代理人  戊○○
    訴訟代理人  丁○○
    被      告  乙○○
                甲○○
                            指.
                              .
    兼  右一人
    訴訟代理人  丙○○      住台北縣淡水鎮○○路○段五○巷二號三樓
右當事人間請求返還借款事件，本院判決如左：
    主    文
被告應連帶給付原告新台幣壹佰陸拾捌萬壹仟零伍拾肆元，及自民國八十三年十一月
二十九日起至清償日止，按年息百分之十點七五計算之利息。
訴訟費用由被告連帶負擔。
    事    實
甲、原告方面：
一、聲明：如主文所示。
二、陳述：
（一）緣被告乙○○於民國八十一年六月十二日邀同被告丙○○、甲○○為連帶保證
      人，向原告借款新台幣（下同）陸佰萬元，約定分一八０期按月攤還，利息則
      按年息百分之十點七五計算，如有一期遲延給付，債務視為全部到期。
（二）詎被告借款後，自八十二年六月二日起即未依約按期清償，債務視為全部到期
      ，原告依法實行抵押權，拍賣抵押物求償，依台灣士林地方法院八十二年度民
      執勇字第九八號民事執行處分配表可知，該抵押物於八十三年十一月二十八日
      以伍佰肆拾陸萬陸仟元拍定，原告之總債權額為陸佰伍拾玖萬仟陸佰捌拾捌
      元，拍定之案款扣除增值稅、執行費後，原告僅受償肆佰玖拾壹萬貳仟陸佰
      拾肆元，尚有本金壹佰陸拾捌萬壹仟零伍拾肆元及自八十三年十一月二十九日
      起至清償日止按年息百分之十點七五計算之利息無法受償。被告丙○○、甲○○為此筆借款之連帶保證人，自應負連帶清償之責，爰依消費借貸及連帶保證
      之法律關係，請求被告連帶清償借款，為此提起本件訴訟。
三、證據：提出房屋借款契約書影本、台灣士林地方法院民事執行處通知影本各一件
          為證。
乙、被告方面：
一、聲明：駁回原告之訴。
二、陳述：被告乙○○雖有向原告借款，被告丙○○、甲○○雖為被告乙○○之連帶
          保證人，惟被告乙○○之房屋已被拍賣，原告已受部分清償，被告願意還
          款，但希望原告能減少利息。
    理    由
一、本件原告主張之事實，業經被告自認在卷，並有原告提出之房屋借款契約書影本
    、台灣士林地方法院民事執行處通知影本各一件為證，被告雖辯稱：被告乙○○
    之房屋已被拍賣，原告已受部分清償，希望原告能減少利息云云，惟原告既不同
    意被告減少利息，被告此項要求於法自非有據，所辯不足採信。
二、按借用人應於約定期間內，返還與所借用物種類、品質、數量相同之物；又稱保
    證者，謂當事人約定，一方於他方之債務人不履行債務時，由其代負履行責任之
    契約，民法第四百七十八條、第七百三十九條分別定有明文。本件原告主張被告
    乙○○未依約還款，已如前述，則其自應付清償借款之責；又被告丙○○、甲○○為連帶保證人，應負連帶清償責任。從而，原告依消費借貸、連帶保證之法律
    關係請求被告連帶給付如聲明第一項所示之本金、利息及違約金為有理由，應予
    准許。
三、據上論結：本件原告之訴為有理由，依民事訴訟法第八十五條第二項，判決如主
    文。
中      華      民      國    八十九    年      十      月    三十一    日
                                            民事第二庭法      官  丁蓓蓓
右為正本係照原本作成
如對本判決上訴，須於判決送達後廿日內向本院提出上訴狀
中      華      民      國    八十九    年      十      月    三十一    日
                                                      法院書記官  陳素卿


司法院資訊處製作；財團法人民間司法改革基金會備份。
